【裁判字號】    97,勞小上,1
【裁判日期】    970131
【裁判案由】    損害賠償
【裁判全文】
臺灣板橋地方法院民事裁定             97年度勞小上字第1號
上  訴  人  甲○○
被上訴人    聯上生物科技股份有限公司
法定代理人  乙○○
上列當事人間請求損害賠償事件，上訴人對於民國96年10月31日
本院板橋簡易庭96年度板勞小字第22號第一審小額民事判決提起
上訴，本院 管轄小額訴訟程序第二審之合議庭裁定如下：
    主  文
上訴駁回。
第二審訴訟費用新臺幣壹仟伍佰元由上訴人負擔。
    理  由
一、按對於小額程序之第一審裁判之上訴，非以其違背法令為理
    由，不得為之，民事訴訟法第436 條之24第2 項定有明文。
    依同法第436 條之32第2 項準用同法第468 條、第469 條第
    1 款至第5 款之規定，判決不適用法規或適用不當，為違背
    法令；判決有同法第469 條第1 款至第5 款情形之一者，為
    當然違背法令。是當事人對於小額程序之第一審判決提起上
    訴，如以判決有民事訴訟法第468 條規定不適用法規或適用
    法規不當為理由者，其上訴狀或理由書應有具體之指摘，並
    揭示該法規之條項或其內容。若係成文法以外之法則，應揭
    示該法則之旨趣。倘為司法院解釋或最高法院之判例，則應
    揭示該判解之字號或其內容。如以民事訴訟法第469 條第1
    款至第5 款情形為理由時，其上訴狀或理由書，應揭示合於
    該條款之事實。上訴狀或理由書如未依此項方法表明，或其
    所表明者，顯與上開法條規定之情形不相合時，即難認已對
    小額程序第一審判決之違背法令有具體之指摘，其上訴自難
    認為合法（最高法院71年台上字第314 號判例意旨可資參照
    ）。
二、本件上訴人係對於小額訴訟之第一審判決提起上訴，其上訴
    理由略以：(一)上訴人之後手韓詩茹否認收到系爭訂單，係因
    其與本件損害賠償有利害關係，其證詞不可採信。(二)關於系
    爭訂單，上訴人於簽核完畢便送至公司倉庫出貨組，於離職
    後才被告知出貨有問題，上訴人懷疑係出貨組之疏忽而導致
    出貨有問題。(三)上訴人所提移交清冊中註明「固定出貨事項
    、退貨事項」即包含所有業務範圍，此為依公司慣例所填寫
    ，無需逐一填寫各項訂單之單號。(四)原審被上訴人所提證物
    ，上訴人並未不爭執，且有表明萊爾富國際股份有限公司廠
    商請款單與細爭訂單並無關係。(五)上訴人係於96年5 月18日
    領到未如期發放之薪資，非如原審所認定之96年4 月間，上
    訴人多位離職同事，亦有未如期收到薪資之情形，故被上訴
    人有意推卸責任，而不想給付離職員工薪資，並扣抵員工薪
    資之習慣等語。
三、經核上訴人所提上訴理由，僅係就原審判決時之攻擊防禦方
    法及證據取捨為爭執，並未具體指出原審判決有如何違背法
    令情事，亦未指明原審判決所違反之法令條項或其內容，以
    及依訴訟資料有何判決違背法令之具體事實，揆諸首揭說明
    ，應認為未對原審判決有具體之指摘，難謂已合法表明上訴
    理由，是本件上訴難認合法，應予駁回。
四、本件第二審裁判費新臺幣1,500 元，應由上訴人負擔，爰確
    定如主文第2 項所示。
五、據上論結，依民事訴訟法第436 條之32第1 項、第2 項、第
    444 條第1 項前段、第95條、第78條、第436 條之19第1 項
    ，裁定如主文。
中    華    民    國    97    年    1     月    31    日
                  民事第二庭    審判長法  官  蕭胤瑮
                                      法  官  陳麗玲
                                      法  官  程怡怡
以上正本係照原本作成
本裁定不得抗告
中    華    民    國    97    年    2     月    4     日
                                      書記官  華海珍


司法院資訊處製作；財團法人民間司法改革基金會備份。
